【裁判字號】    99,交聲,87
【裁判日期】    990714
【裁判案由】    違反道路交通管理處罰條例聲明異議
【裁判全文】
臺灣新竹地方法院交通事件裁定          99年度交聲字第87號
原處分機關  交通部公路總局新竹區監理所
異  議  人  甲○○
即受處分人
上列異議人即受處分人因違反道路交通管理處罰條例案件，對於
交通部公路總局新竹區監理所95年10月2 日所為之竹監自字第裁
00-000000000號、96年4 月19日竹監自字第裁00-000000000號、
97年6 月18日竹監自字第裁00-000000000號、98年2 月11日竹監
自字第裁50-Z00000000號、95年11月10日竹監自字第裁00-00000
0000號、96年4 月11日竹監自字第裁00-000000000號違反道路交
通管理事件裁決書，聲明異議，本院裁定如下：
    主  文
異議駁回。
    理  由
一、按受處分人不服道路交通管理處罰條例第8 條主管機關所為
    之處罰，得於接到裁決書之翌日起20日內，向管轄地方法院
    聲明異議，道路交通管理處罰條例第87條第1 項定有明文；
    次按交通法庭認聲明異議不合法律上之程式或其異議權已喪
    失者，應以裁定駁回之，道路交通案件處理辦法第18條前段
    亦設有明文規定。
二、本件原處分機關交通部公路總局新竹區監理所，認異議人即
    受處分人甲○○所有T3-3838 號、HY-2888 號自用小客車前
    因違反道路交通管理事件，經原處分機關分別於95年6 月17
    日逕行註銷第T3-3838 號汽車牌照及95年8 月6 日逕行註銷
    第HY-2888 號汽車牌照。俟後，上揭車輛又因違反道路交通
    管理事件，經警方及原處分機關製開第000000000號、第000
    000000號、第000000000號、第000000000號、第000000000
    號、第Z00000000號等6件舉發通知單，異議人仍未依舉發通
    知單所載應到案日期前到案聽後裁決或陳述意見；原處分機
    關爰依道路交通管理處罰條例第9 條第1 項規定，於95年10
    月2 日製開竹監自字第裁00-000000000號裁決書，該裁決書
    並於95年10月5 日送達；於96年4 月19日製開竹監自字第裁
    00-000000000號裁決書，裁決書並於96年4 月24日送達；於
    97年6 月18日製開竹監自字第裁00-000000000號裁決書，裁
    決書並於97年6 月23日送達；於98年2 月11日製開竹監自字
    第裁50-Z00000000號裁決書，裁決書並於98年2 月16日送達
    ；於95年11月10日製開竹監自字第裁00-000000000號裁決書
    ，該裁決書並於95年11月14日送達；於96年4 月11日製開竹
    監自字第裁00-000000000號裁決書，裁決書並於96年4 月13
    日送達。本案裁決書皆依法完成送達且處分確定，是原處分
    機關依道路交通股臉處罰條例第65條第1 項第3 款規定「罰
    鍰不繳納者，依法移送強制執行。」
三、異議人聲明異議意旨略以：上揭車輛係以伊之名義購置而供
    伊兄之公司使用，關於車輛一切事宜均由伊之兄、嫂處理，
    惟三年前伊兄死於車禍，伊亦離開公司，對於上揭車輛牌照
    已遭註銷等情並不知情；復上揭裁決書6 件，均係由伊母代
    收，然母親年事已高，未能明瞭信件之重要性，而未予告知
    ，爰聲請撤銷原處分等語。
四、經查：原處分機關分別於95年10月2 日作成竹監自字第裁00
    -000000000號裁決書，該裁決書並於95年10月5 日送達；於
    96年4 月19日作成竹監自字第裁00-000000000號裁決書，裁
    決書並於96年4 月24日送達；於97年6 月18日作成竹監自字
    第裁00-000000000號裁決書，裁決書並於97年6 月23日送達
    ；於98年2 月11日作成竹監自字第裁50-Z00000000號裁決書
    ，裁決書並於98年2 月16日送達；於95年11月10日作成竹監
    自字第裁00-000000000號裁決書，該裁決書並於95年11月14
    日送達；於96年4 月11日作成竹監自字第裁00-000000000號
    裁決書，裁決書並於96年4 月13日送達，此有原處分機關之
    裁決書、交通部公路總局新竹區監理所送達證書在卷足稽。
    縱異議人辯稱其母年事已高，略有老年癡呆，然是否即屬無
    辨別事理能力之人，未能論斷，且就此未能提出其他證據以
    資佐證，空詞主張，不足採信。是上揭裁決書業經有辨別事
    理能力之異議人之同居人即其母親許林淑代為簽收在案，自
    生合法送達之效力。依上揭道路交通管理處罰條例第87條第
    1 項之規定，自送達之翌日起算20日內，為合法提起聲明異
    議之法定期間。然查，本件異議人遲至99年1 月28日始提出
    異議狀，此有異議人所提出之聲明異議狀（依該書面上所蓋
    之收文章戳之日期為99年1 月28日）附於本院卷內可按，異
    議人就上開6 件裁決書處分聲明異議顯均已逾道路交通管理
    處罰條例第87條第1 項所定之20日不變期間，是異議人聲明
    議異不合法律上之程式，且無從補正，自應予以駁回。
五、據上論斷，應依道路交通案件處理辦法第18條，裁定如主文
    。
中    華    民    國    99    年    7     月    14    日
                  交通法庭    法  官  李毓華
以上正本證明與原本無異。
如不服本裁定，應於裁定送達後5日內向本院提出抗告狀。
中    華    民    國    99    年    7     月    14    日
                              書記官  陳美利

司法院資訊處製作；財團法人民間司法改革基金會備份。
